# 期后设立子公司的问题

提问人：kenlove620 时间：2018-03-12 11:50:22
求教版大， 12 月 31 日公司出资新设一家公司，投资款已打出，但是被设立的公司期后 1 月 4 号才设立成功，在12/31报告时点该笔投资款如何会计处理呢？

回答人：chenyiwei
在本公司的个别报表层面应列报为“其他非流动资产——预付投资款”。 如果该新设公司为本企业的子公司，则虽然未成立，但该笔货币资金仍属于本企业可控制范围内的经济资源，故在合并报表层面仍列报为货币资金。